# 求助陈版主，员工死亡补助发生了 8080 万，会计上计入哪里最合适？

提问人：CHASING_DAYLIGH 时间：2020-04-20 08:05:48
和身边的人讨论了一下，基本有这 3 个观点，计入管理费用-工资，计入管理费用-福利费，计入营业外支出。请陈版主答疑解惑。

回答人：chenyiwei
根据《财政部关于企业加强职工福利费财务管理的通知》（财企[2009]242号），丧葬补助费、抚恤费属于职工福利费的列支范围。故应计入管理费用——福利费。